臺灣彰化地方法院刑事判決
                                    110年度交簡上字第5號
上  訴  人
即  被  告  劉火能


輔  佐  人  陳彩霞
上列上訴人即被告因公共危險案件，不服本院109年度交簡字第2
435號中華民國109年12月11日第一審判決（檢察官聲請簡易判決
處刑書案號：109年度偵字第7597號），提起上訴，本院管轄之
第二審合議庭判決如下：
    主      文
上訴駁回。
    事實及理由
一、本案經本院審理結果，認第一審簡易判決認事用法及量刑均
    無不當，應予維持，除補充證據：上訴人即被告（下稱被告
    ）劉火能於本院準備程序及審理時之自白外，其餘均引用第
    一審刑事簡易判決處刑書（含臺灣彰化地方檢察署檢察官聲
    請簡易判決處刑書）記載之犯罪事實、證據及理由（如附件
    ）。
二、上訴意旨略以：被告對犯罪事實均坦承不諱，然因子女均已
    外出工作，平日與妻子即輔佐人陳彩霞同住，僅靠國民年金
    及賣菜維生，生活困苦，現在又罹患失智需服藥治療，無法
    工作，無力繳納易科罰金之金額。被告已經戒酒，原審量刑
    過重，請從輕量刑等語。
三、按量刑之輕重係屬事實審法院得依職權自由裁量之事項，苟
    已斟酌刑法第57條各款所列情狀而未逾法定刑度，即不得遽
    指為違法。且在同一犯罪事實與情節，如別無其他加重或減
    輕之原因，下級審法院量定之刑，亦無過重或失輕之不當情
    形，則上級審法院對下級審法院之職權行使，原則上應予尊
    重（最高法院85年度台上字第2446號刑事判決參照）。原審
    審酌被告前有2次酒醉駕車之公共危險案件紀錄，係累犯且
    素行非佳，仍於酒後無照在道路上騎乘重型機車，終致肇事
    ，可見其遵守法紀之觀念顯有欠缺，前案判決仍不足以使其
    記取教訓，又被告經送醫處理，於肇事後約2小時，對其抽
    血檢測測得之血液中酒精濃度高達百分之0.1127，可知其酒
    醉程度已嚴重減損其判斷力、控制力及反應力，而喪失安全
    駕駛之能力；再念及被告坦承犯行之犯後態度，並考量其智
    識程度、家庭經濟狀況等一切情狀，據以論罪科刑，量處被
    告有期徒刑5月，如易科罰金以新臺幣1千元折算1日，顯已
    依刑法第57條各款之規定考量本件具體情狀，且係在該罪之
    法定刑度「處2年以下有期徒刑」範圍之內，核其認事用法
    並無違誤，量刑亦屬妥適，並未逾法律規定之範圍，且無明
    顯違背正義。被告未能具體指摘原判決之認事用法有何疏漏
    或違誤之處，即對原判決提起上訴，認原審所為之量刑有所
    不當，自屬無理由。至於被告有無能力繳納易科罰金之金額
    ，及被告身心狀況是否適於執行，係執行層面問題，不影響
    本院量刑之審酌。從而，本案被告上訴無理由，應予駁回。
據上論斷，應依刑事訴訟法第455條之1第1項、第3項、第368條
、第373條，判決如主文。 
本案經檢察官吳曉婷聲請以簡易判決處刑，上訴後由檢察官林子
翔到庭執行職務。
中　　華　　民　　國  　110　　年　　3　　月　　24　　日
                  刑事第二庭      審判長法官  葉明松
                                  法      官  王祥豪
                                  法      官  張佳燉
以上正本證明與原本無異。　　　　　　　　　　　　　　　　
不得上訴。
中　　華　　民　　國　　110 　年　　3 　　月　　24　　日
                                  書  記  官  楊憶欣
論罪法條：
中華民國刑法第185條之3第1項第1款
駕駛動力交通工具而有下列情形之一者，處 2 年以下有期徒刑
，得併科 20 萬元以下罰金：
一、吐氣所含酒精濃度達每公升零點二五毫克或血液中酒精濃度
    達百分之零點零五以上。

附件：
臺灣彰化地方法院刑事簡易判決　　　 109年度交簡字第2435號
聲　請　人　臺灣彰化地方檢察署檢察官
被　　　告　劉火能
上列被告因公共危險案件，經檢察官聲請以簡易判決處刑（109
年度偵字第7597號），本院判決如下：
    主          文
劉火能犯不能安全駕駛動力交通工具罪，累犯，處有期徒刑伍月
，如易科罰金，以新臺幣壹仟元折算壹日。
    犯罪事實及理由
一、本案犯罪事實及證據，除犯罪事實一、第7 至8 行補充為「
    無駕駛執照騎乘車牌號碼000-000 號普通重型機車上路」、
    第14行補充「劉火能則受有左大拇指、左膝擦挫傷」；證據
    部分，證據並所犯法條一第1 行「偵訊」更正為「檢察事務
    官詢問」，另補充證據「證號查詢機車駕駛人、車輛詳細資
    料報表、員生醫院診斷證明書」外，其餘均認與檢察官聲請
    簡易判決處刑書之記載相同，茲引用如附件。
二、核被告劉火能所為，係犯刑法第185 條之3 第1 項第1 款之
    不能安全駕駛動力交通工具罪。又被告前因公共危險案件，
    經本院以105 年度交簡字第1508號判決判處有期徒刑4 月確
    定，並於民國106 年4 月12日易服社會勞動執行完畢等情，
    有臺灣高等法院被告前案紀錄表在卷可稽，其於受有期徒刑
    執行完畢後，5 年以內故意再犯有期徒刑以上之罪，為累犯
    。而其本次犯罪與前案犯罪之罪名相同，又無刑法第59條情
    堪憫恕之情形，且本案犯罪之法定刑為有期徒刑2 月以上，
    亦不因累犯之加重致其所受刑罰因而受有超過其所應負擔罪
    責，及使其人身自由因而受過苛侵害之情形，適用累犯加重
    之規定，核無司法院釋字第775 號解釋所稱「不符合罪刑相
    當原則、牴觸憲法第23條比例原則」之情形，是應依刑法第
    47條第1 項之規定，加重其刑。
三、爰審酌被告前另尚有1 次因酒醉駕車之公共危險案件，經本
    院以99年度交簡字第1603號判決判處拘役40日確定等情，有
    臺灣高等法院被告前案紀錄表在卷可憑，素行非佳，竟仍不
    知悔改，復無視於政府因駕駛人酒後駕車肇事機率大增，常
    會造成駕駛人自己、同車乘客及其他用路人不可彌補之傷害
    ，而一再宣導不要酒後駕車之政令宣導，仍於酒後無照在道
    路上騎乘重型機車，終致肇事，經送醫處理，於肇事後約2
    小時，對其抽血檢測，測得之血液中酒精濃度高達百分之0.
    1127，可徵其酒醉程度已嚴重減損其判斷力、控制力及反應
    力，而喪失安全駕駛之能力；再斟酌本次犯行已為其第3 次
    犯酒醉駕車之公共危險罪，可見其遵守法紀之觀念顯有欠缺
    ，前案判決仍不足以使其記取教訓，本應嚴予處罰；惟念及
    其犯罪後坦承犯行，並考量其家庭經濟狀況為勉持，智識程
    度為國小肄業等一切情狀，量處如主文所示之刑，並諭知易
    科罰金之折算標準，以資懲儆。
四、據上論斷，應依刑事訴訟法第449 條第1 項、第3 項、第45
    4 條第2 項，刑法第185 條之3 第1 項第1 款、第47條第1
    項、第41條第1 項前段，刑法施行法第1 條之1 第1 項，逕
    以簡易判決處刑如主文。
五、如不服本判決，得自收受送達之日起20日內，以書狀敘明理
    由，向本院提出上訴。
本案經檢察官吳曉婷聲請以簡易判決處刑。
`
中    華    民    國   109    年    12    月    11    日
                  刑事第六庭  法  官  范馨元
附件之附件：
臺灣彰化地方檢察署檢察官聲請簡易判決處刑書
                                     109年度偵字第7597號
    被      告  劉火能  男  73歲（民國00年0月0日生）
                        住彰化縣○○鄉○○路0段000巷00號
                        國民身分證統一編號：Z000000000號
上列被告因公共危險案件，業經偵查終結，認宜聲請以簡易判決
處刑，茲將犯罪事實及證據並所犯法條分敘如下：
        犯罪事實
一、劉火能前因公共危險案件，經臺灣彰化地方法院以105 年度
    交簡字第1508號判決判處有期徒刑4 月確定，於民國106 年
    4 月12日易服社會勞動履行完成視為執行完畢。詎猶不知悔
    改，自109 年7 月1 日8 時許起，至同日9 時許止，在彰化
    縣永靖鄉某菜市場處，飲用酒類後，已達不能安全駕駛動力
    交通工具之程度，竟基於酒後不能安全駕駛動力交通工具之
    犯意，於同日10時許，騎乘車牌號碼000-000 號普通重型機
    車上路。嗣於同日10時53分許，行經彰化縣○○鄉○○村○
    ○路000 號前，欲左轉彎至對向車道旁之商店時，貿然左轉
    而跨越雙黃線駛入來車道，適吳祥綸騎乘車牌號碼000-000
  &0000; 號普通重型機車，沿同路段對向由東往西直行，行至
    上開路
    段，見狀已煞避不及，2 車發生碰撞，吳祥綸當場人車倒地
    ，並受有左側膝部挫傷及擦傷、左側較小腳趾挫傷及擦傷、
    左側膝部撕裂傷之傷害（所涉過失傷害部分，業經和解，另
    為不起訴處分）。劉火能經送醫急救，施以抽血檢驗酒精濃
    度測試，其測試值達112.7MG/DL，即血液中酒精濃度為百分
    之0.1127，已逾百分之0.05之法定不能安全駕駛標準。
二、案經彰化縣警察局員林分局報告偵辦。
        證據並所犯法條
一、上開犯罪事實，業據被告劉火能於警詢及偵訊中均坦承不諱
    ，核與證人吳祥綸於警詢及偵查中之證述相符，並有員生醫
    院生化（急診）檢驗報告單、道路交通事故調查報告表一、
    二-1、道路交通事故現場圖、現場照片及監視器拍攝畫面翻
    拍照片20張、彰化縣警察局舉發違反道路交通管理事件通知
    單等在卷可稽。足認被告之自白與事實相符，其罪嫌應堪認
    定。
二、核被告所為，係涉犯刑法第185 條之3 第1 項第1 款之罪嫌
    。被告前曾受徒刑執行完畢後，5 年內再犯本件有期徒刑以
    上之罪，為累犯，請依刑法第47條第1 項之規定審酌刑度。
三、依刑事訴訟法第451條第1項聲請逕以簡易判決處刑。
    此    致
臺灣彰化地方法院
中    華    民    國   109    年    11    月    2     日
                              檢察官  吳曉婷